Alessandro Righi

Curriculum vitae

San Pietro in Cariano 37029, Verona ☐ +39 349 843 7935 ☑ alessandro.righi@outlook.it ⑤ alerighi.it in alerighi ⑥ alerighi

Ho sempre avuto una forte passione per l'informatica e l'elettronica. Attualmente lavoro in IOTINGA, una giovane azienda specializzata in dispositivi IoT ed industria 4.0. Ho ottenuto una laurea magistrale in ingegneria e scienze informatiche con specializzazione in sicurezza informatica presso l'Università degli studi di Verona. Nel tempo libero sono istruttore per il progetto CyberChallenge.IT nella sede UniVR. In passato ho fatto il tutor per le Olimpiadi dell'Informatica.

sono istruttore per il progetto CyberChallenge.IT nella sede UniVR. In passato ho fatto il tutor per le Olimpiadi dell'Informatica.	
	Istruzione
2018–2022	Laurea magistrale in Ingegneria e scienze informatiche, indirizzo Sicurezza, $Università$ degli studi di $Verona$, $109/110$
2015-2018	Laurea in Informatica, Università degli studi di Verona, 110/110 con Lode
2010–2015	Diploma di liceo scientifico, ISIS L. Calabrese P. Levi, San Pietro in Cariano (VR), 80/100
	Esperienze
2020–oggi	Software engineer, IOTINGA s.r.l., San Martino Buon Albergo (VR)
2021–oggi	Istruttore per il progetto CyberChallenge.IT, Università degli studi di Verona
2018–2022	Tutor e sviluppatore software presso il team Olimpiadi italiane di Informatica
2018–2020	Tutor del corso "Sfide di programmazione", Università degli studi di Verona
2019–2020	Tutor del corso "Programmazione I", Bioinformatica, Università degli studi di Verona
2019–2020	Tutor del corso "Programmazione II", Informatica, Università degli studi di Verona
2018–2019	Tutor del corso "Programmazione", Matematica Applciata, Università degli studi di Verona
	Riconoscimenti
2022	CES Best of Innovation con il radiatore Polygon, IOTINGA s.r.l. ed IRSAP s.p.a., Las Vegas
2020	Terzo classificato alla finale nazionale di CyberChallenge.IT, Università degli studi di Verona
2020	Primo posto alla finale locale di CyberChallenge.IT, Università degli studi di Verona
2020	35-esimi classificati, ICPC-ACM SWERC 2019/2020, Télécom ParisTech, Parigi
2019	21-esimi classificati, finali mondiali Google HashCode, Google headquarter, Dublino
2018	22-esimi classificati, ICPC-ACM SWERC 2018/2019, Télécom ParisTech, Parigi
	Lingue
Italiano	Lingua madre
Inglese	Livello B1
0.300	

Sviluppo firmware per microcontrollori 32-bit connessi, MQTT, BLE, Modbus, Espressif,

Competenze tecniche

Realizzazione di app iOS/Android con React Native

Realizzazione di backend REST, Node.JS, Python, Django, PostgreSQL

FreeRTOS

Embedded

App

Backend

1/2

Cloud Ottima conoscenza dei servizi di AWS, serverless, DynamoDB, EC2, ECS, Lambda, IoT

Core, IAM, Cloudformation

Elettronica Progettazione di circuiti elettronici digitali, realizzazione PCB con KiCad, diagnosi e

riparazione di guasti

Amministrazione di Amministrazione di sistemi e server GNU/Linux, Docker, Proxmox VE, sistemi CI/CD,

sistema Ansible

Cybersecurity Penetration testing, analisi di malware, reverse engineering, CTF

Frontend Realizzazione applicazioni web React, CSS, TypeScript, PHP

Puoi ottenere una versione aggiornata di questo documento qui: https://alerighi.it/cv-alessandro-righi.it.pdf.

Fai anche un salto sul mio sito https://alerighi.it ed il mio profilo GitHub https://github.com/alerighi.